【裁判字號】    98,訴,1142
【裁判日期】    981022
【裁判案由】    違反毒品危害防制條例
【裁判全文】
臺灣彰化地方法院刑事判決              98年度訴字第1142號
公  訴  人  臺灣彰化地方法院檢察署檢察官
被      告  甲○○
上列被告因違反毒品危害防制條例案件，經檢察官提起公訴（九
十八年度毒偵字第一二○三號），本院依簡式審判程序判決如下
：
    主  文
甲○○施用第一級毒品，累犯，處有期徒刑壹年。
    事  實
一、甲○○前因違反麻醉藥品管理條例案件，經臺灣高等法院臺
    中分院以八十七年度上訴字第六○二號判處有期徒刑五年四
    月確定，因違反槍砲彈藥刀械管制條例案件，經本院以八十
    六年度訴緝字第九七號分別判處有期徒刑四月、五月確定，
    因竊盜案件，經本院以八十七年度少連易字第二一號判處有
    期徒刑二年十月確定，上開三案，再經臺灣高等法院臺中分
    院以八十八年度聲字第四四六號裁定合併定其應執行之刑為
    有期徒刑八年六月確定，嗣經送監執行，於民國九十四年五
    月十六日因縮短刑期假釋出監付保護管束，甫於九十五年九
    月十八日因縮刑期滿未經撤銷假釋，而執行完畢。另因施用
    第二級毒品案件，經本院以九十五年度毒聲字第六九○號裁
    定送觀察、勒戒後，認有繼續施用毒品之傾向，再經本院以
    九十六年度毒聲字第三二○號裁定送強制戒治，於九十七年
    三月二十一日執行完畢，並經臺灣彰化地方法院檢察署檢察
    官以九十七年度戒毒偵字第二四五、二四六、二四七、二四
    八號為不起訴處分確定。詎甲○○於前開強制戒治執行完畢
    釋放後五年內，仍不知悔改，復基於施用第一級毒品海洛因
    、第二級毒品甲基安非他命因之犯意，於九十八年四月二十
    八日下午五時許，在彰化縣大村鄉擺塘村擺塘巷附近之公墓
    旁，以將第一級毒品海洛因粉末與第二級毒品甲基安非他命
    混合後，置於玻璃球管內用火燒烤而吸其煙霧之方式，同時
    施用第一級毒品海洛因及第二級毒品甲基安非他命一次。嗣
    於九十八年四月三十日下午三時三十分許，因另案通緝為警
    逮捕，經其同意採集尿液送驗，結果呈嗎啡、甲基安非他命
    陽性反應，而查悉上情。
二、案經彰化縣警察局員林分局報告臺灣彰化地方法院檢察署檢
    察官偵查起訴。
    理  由
一、按除被告所犯為死刑、無期徒刑、最輕本刑為三年以上有期
    徒刑之罪或高等法院管轄第一審案件者外，於刑事訴訟法第
    二百七十三條第一項程序進行中，被告先就被訴事實為有罪
    之陳述時，審判長得告知被告簡式審判程序之旨，並聽取當
    事人、代理人、辯護人及輔佐人之意見後，裁定進行簡式審
    判程序；除簡式審判程序、簡易程序及第三百七十六條第一
    款、第二款所列之罪之案件外，第一審應行合議審判；刑事
    訴訟法第二百七十三條之一第一項、第二百八十四條之一分
    別定有明文。本件被告甲○○所犯係死刑、無期徒刑、最輕
    本刑為三年以上有期徒刑或高等法院管轄第一審案件以外之
    罪，且於本院行準備程序時就被訴事實為有罪之陳述，經受
    命法官告知簡式審判程序之旨，並聽取公訴人、被告之意見
    後，本院合議庭認無不得或不宜改依簡式審判程序進行之處
    ，經評議結果，裁定改由受命法官獨任行簡式審判程序，合
    先敘明。
二、訊據被告甲○○對於上開施用第一級毒品海洛因、第二級毒
    品甲基安非他命之犯行，均坦承不諱，且其於九十八年六月
    三十日為警逮捕後，經警採其尿液送驗，結果呈嗎啡、甲基
    安非他命陽性反應，此有列管毒品人口尿液檢體採集送驗紀
    錄表、尿液代號與真實姓名對照認證單、詮昕科技股份有限
    公司濫用藥物尿液檢驗報告各一紙在卷可稽，足徵被告之自
    白確與事實相符。又被告前因施用第二級毒品案件，經本院
    以九十五年度毒聲字第六九○號裁定送觀察、勒戒後，認有
    繼續施用毒品之傾向，再經本院以九十六年度毒聲字第三二
    ○號裁定送強制戒治，於九十七年三月二十一日執行完畢，
    並經臺灣彰化地方法院檢察署檢察官以九十七年度戒毒偵字
    第二四五、二四六、二四七、二四八號為不起訴處分確定，
    此有臺灣彰化地方法院檢察署刑案資料查註紀錄表及臺灣高
    等法院被告前案紀錄表各一份在卷可考。被告於九十七年三
    月二十一日強制戒治執行完畢釋放後，五年內再犯本件施用
    第一級毒品、第二級毒品犯行，依毒品危害防制條例第二十
    三條第二項規定，自應依法論科。本件事證明確，被告施用
    第一級毒品海洛因、第二級毒品甲基安非他命之犯行，應堪
    認定。
三、核被告所為，分別係犯毒品危害防制條例第十條第一項之施
    用第一級毒品罪、同條第二項之施用第二級毒品罪。被告為
    施用第一級毒品、第二級毒品，而持有各該級毒品，其持有
    之低度行為，應各為施用之高度行為所吸收，均不另論罪。
    被告以一個施用行為，同時施用第一級毒品海洛因及第二級
    毒品甲基安非他命，係一行為同時觸犯二罪名，為想像競合
    犯，應依刑法第五十五條規定，從一重之施用第一級毒品罪
    處斷。又被告前因違反麻醉藥品管理條例案件，經臺灣高等
    法院臺中分院以八十七年度上訴字第六○二號判處有期徒刑
    五年四月確定，因違反槍砲彈藥刀械管制條例案件，經本院
    以八十六年度訴緝字第九七號分別判處有期徒刑四月、五月
    確定，因竊盜案件，經本院以八十七年度少連易字第二一號
    判處有期徒刑二年十月確定，上開三案，再經臺灣高等法院
    臺中分院以八十八年度聲字第四四六號裁定合併定其應執行
    之刑為有期徒刑八年六月確定，嗣經送監執行，於九十四年
    五月十六日因縮短刑期假釋出監付保護管束，甫於九十五年
    九月十八日因縮刑期滿未經撤銷假釋，而執行完畢等情，此
    有臺灣彰化地方法院檢察署刑案資料查註紀錄表及臺灣高等
    法院被告前案紀錄表各一份在卷可稽，其於受有期徒刑執行
    完畢後，五年以內故意再犯本件有期徒刑以上之罪，為累犯
    ，應依刑法第四十七條第一項規定，加重其刑。再按刑法第
    六十二條前段所規定之自首，係以對於未發覺之犯罪自首而
    受裁判為要件，故犯罪行為人應於有偵查犯罪職權之公務員
    未發覺犯罪事實或犯罪人之前自首犯罪，且接受裁判，兩項
    要件兼備，始得依刑法第六十二條前段自首之規定減輕其刑
    （最高法院八十六年度臺上字第一九五一號判決意旨參照）
    。被告於本院審理中逃匿，經本院於九十八年九月十四日發
    布通緝，至同年十七日始為警緝獲到案，有本院九十八年九
    月十四日九八年彰院賢緝字第二四五號通緝書、九十八年九
    月十七日彰院緝歸字第九○六五號歸案證明書各一紙在卷可
    查，被告在本院審理中既已逃匿，即無接受裁判之意思，核
    與刑法第六十二條前段所規定自首之要件不合，當無依自首
    規定減輕其刑之適用，附此敘明。爰審酌被告曾因施用毒品
    經送觀察、勒戒、強制戒治後，仍未能戒斷，再犯本案之罪
    ，顯然未能善體國家設置觀察、勒戒、強制戒治機構，協助
    毒品施用者戒除毒癮之良法美意，及其犯罪之動機、目的、
    生活狀況、品行、所生危害，暨犯罪後坦承犯行，態度尚屬
    良好等一切情狀，量處如主文所示之刑。
據上論斷，應依刑事訴訟法第二百七十三條之一第一項、第二百
九十九條第一項前段，毒品危害防制條例第十條第一項、第二項
，刑法第十一條前段、第五十五條、第四十七條第一項，判決如
主文。
本案經檢察官林子翔到庭執行職務。
中    華    民    國    98    年    10    月    22    日
                  刑事第六庭          法  官  鄭舜元
以上正本證明與原本無異。
如不服本判決應於收受判決後10日內向本院提出上訴書狀，並
應應敘述具體理由。其未敘述上訴理由者，應於上訴期間屆滿
後20日內向本院補提理由書(均須按他造當事人之人數附繕本)
「切勿逕送上級法院」。
中    華    民    國    98    年    10    月    22    日
                                      書記官  陳秀香
附錄：論罪科刑法條：
毒品危害防制條例第十條：
施用第一級毒品者，處六月以上五年以下有期徒刑。
施用第二級毒品者，處三年以下有期徒刑。


司法院資訊處製作；財團法人民間司法改革基金會備份。
